【裁判字號】    92,交上易,289
【裁判日期】    920717
【裁判案由】    過失傷害
【裁判全文】
臺灣高等法院刑事判決                          九十二年度交上易字第二八九號
    上  訴  人  臺灣士林地方法院檢察署檢察官
    被      告  丙○○
右上訴人因被告過失傷害案件，不服臺灣士林地方法院九十二年度交易字第九五號，
中華民國九十二年五月七日第一審判決（起訴案號：臺灣士林地方法院檢察署九十一
年度偵字第四九六九號），提起上訴，本院判決如左：
    主  文
上訴駁回。
    理  由
一、本案經本院審理結果，認第一審判決對被告丙○○為不受理之諭知，核無不當，
    應予維持，並引用第一審判決書記載之證據及理由（如附件）。
二、檢察官依告訴人之請求，上訴意旨略以：九十二年四月十八日在臺灣士林第方法
    院士林簡易庭調解時，係表示：被告若展現誠意親至家中向甲○○道歉並賠償其
    他損失，始考慮向檢察官提出申請撤回刑事告訴。故在被告尚未履行其應有行為
    時，如何表示要撤回告訴？事後接受調解程序筆錄後並曾以雙掛號行文士林簡易
    庭更正，表達當時並無撤回之意思等情，固非無見。然查，告訴人甲○○、丁○○、乙○○等三人與被告丙○○就民事損害賠償部分，已於九十二年四月十八日
    在原審士林簡易庭成立調解，約明被告應於九十二年五月十八日前各給付甲○○
    新台幣（下同）八十五萬元、丁○○五萬元、乙○○十萬元，及「聲請人（即告
    訴人）其餘請求拋棄，並願意撤回刑事告訴」，亦有調解程序筆錄（九十二年度
    士交簡附民移調字第八號。附於本院卷）足參。告訴人等三人並於同日具狀向原
    審撤回本件刑事告訴，此不惟有刑事撤回告訴狀存卷可稽（見原審士交簡第二四
    九號卷第十六至十八頁），並為告訴人丁○○、乙○○及甲○○之父朱仕政於本
    院所是承無訛。告訴人雖稱被告迄未履行，除得依法聲請強制執行外，並無礙於
    上開刑事告訴已生撤回之效力。上訴意旨所指應俟被告向甲○○道歉並賠償其他
    損害，始願撤回刑事告訴乙情，卷查並無證據足以證明，已非可採，至另指告訴
    人等已行文原審士林簡易庭更正調解筆錄，亦不能執此即謂其無撤回刑事告訴之
    意思。則檢察官以前揭情詞，提起上訴，為無理由，應予駁回。並不經言詞辯論
    為之。
據上論斷，應依刑事訴訟法第三百七十三條、第三百六十八條、第三百七十二條，判
決如主文。
中      華      民      國    九十二    年      七      月     十七     日
                              臺灣高等法院交通法庭
                                  審判長法  官  溫  耀  源
                                        法  官  邱  同  印
                                        法  官  吳      燦
右正本證明與原本無異。
不得上訴。
                                        書記官  陳  靜  姿
中      華      民      國    九十二    年      七      月     十七     日
附件：
臺灣士林地方法院刑事判決                          九十二年度交易字第九五號
    聲  請  人  臺灣士林地方法院檢察署檢察官
    被      告  丙○○  男  五十歲（民國○○○年○月○○日生）
                        住台北縣淡水鎮○○路○段三七四號
                        身分證統一編號：Ｆ一0000000號
右列被告因過失傷害案件，經檢察官聲請簡易判決處刑（九十一年度偵字第四九六九
號），茲因告訴人撤回告訴，本院士林簡易庭因認不得以簡易判決處刑（九十二年士
交簡字第二四九號），簽移本院改以通常程序審理，本院判決如左：
    主  文
本件公訴不受理。
    理  由
一、聲請簡易判決處刑意旨略以：被告丙○○於民國九十一年一月十日下午六時許，
    駕駛車牌號碼ＦＮ—四四五二號自小客車沿台北縣淡水鎮○○○○路往三芝方向
    行駛，行經台北縣淡水鎮○○路○段三七四號前欲迴轉往淡水方向時，原應注意
    駕駛人駕駛汽車，應遵守道路交通標線之指示，而因該路段係彎道且為斜坡，已
    劃有中央槽劃線區禁止跨越，依當時路況亦無不能注意之情形，竟未注意，貿然
    迴轉橫越中央槽劃線區，適有甲○○駕駛車牌號碼ＬＫＳ—○七一號重機車搭載
    丁○○以及乙○○駕駛車牌號碼ＰＯＦ—六七九號重機車一前一後行經該處，甫
    經彎道一時反應不及，甲○○所駕駛之重機車撞擊丙○○自小客車之左後車門，
    乙○○所駕駛之重機車再撞擊甲○○重機車，導致甲○○受有右股骨幹骨折；乙○○受有背肌痛及肌炎；丁○○受有右手及右膝鈍挫傷併瘀血等傷害，嗣經丁○○報警到場處理，始查知上情，因認被告涉有刑法第二百八十四條第一項之過失
    傷害罪嫌等語。
二、按告訴乃論之罪，告訴人於第一審辯論終結前得撤回其告訴，又告訴經撤回者，
    應諭知不受理之判決，且得不經言詞辯論為之，刑事訴訟法第二百三十八條第一
    項、第三百零三條第三款及第三百零七條，分別定有明文。
三、查本件告訴人乙○○、丁○○及甲○○等三人告訴被告過失傷害案件，聲請簡易
    判決處刑書認被告係觸犯刑法第二百八十四條第一項前段之過失傷害罪，依同法
    第二百八十七條前段之規定，須告訴乃論。茲據告訴人三人於九十二年四月十八
    日具狀撤回告訴，依照首開說明，本件爰不經言詞辯論，逕為不受理之諭知。
據上論斷，應依刑事訴訟法第四百五十二條、第三百零三條第三款、第三百零七條，
判決如主文。
中      華      民      國      九十二      年      五      月    七    日
                                      臺灣士林地方法院刑事第四庭
                                          審判長法  官  謝  靜  恒
                                                法  官  趙  文  卿
                                                法  官  吳  祚  丞
右正本證明與原本無異。
如不服本判決應於送達後十日內向本院提出上訴狀。
                                                書記官  林  立  原
中      華      民      國      九十二      年      五      月    八    日


司法院資訊處製作；財團法人民間司法改革基金會備份。
